# 非经常性损益——关于收购少数股东权益

提问人：aph7 时间：2010-09-08 22:18:46
请教一个问题：A公司年初至 6 月底持有B公司75%的股份， 7 月 1 日收购B公司25%的少数股东权益。请问，A公司年度报告中，对于B公司前 6 个月利润的25%的原少数股东权益部分，是否应纳入A公司合并报表的利润？是否应归入非经常性损益？
谢谢！

回答人：chenyiwei
回复 楼主 aph7 的帖子 1 、不作为归属母公司股东的净利润，仍作为少数股东损益列报。 2 、非经常性损益这个指标，实际上是针对合并利润表的“归属母公司股东的净利润”金额的一项调整（虽然从会计准则角度，少数股权和少数股东损益都是净资产、净利润的构成部分，但证券监管方面还是持有比较传统的“母公司观点”）。由于这部分被收购的少数股权在交易日前的净利润并未计入归属母公司股东的净利润，因此在计算非经常性损益时也就无需单独调整出来。这与同一控制下企业合并中被合并方于合并日前实现的净利润是不同的。

回答人：chenyiwei
回复 藤椅 aph7 的帖子从会计处理角度，收购少数股权的会计处理并不因为被收购的少数股权的原股东是否与本公司处于同一控制下而有所不同，这一点与企业合并交易是不同的。因此我在二楼所说的结论不受此情况影响。

提问人：Scarlette 时间：2017-06-26 18:03:14
请教陈版，如果少数股东损益为负数，这部分要调整母公司的非经常性损益么？

回答人：chenyiwei
收购少数股权交易本身不影响合并报表层面的非经常性损益。只是发生在子公司的非经常性损益项目的“少数股东损益影响数”需根据相关的非经常性损益项目是发生在哪个月份而需相应分段计算。